臺灣高等法院民事裁定　　　　　　　　　 96年度抗國字第3號
抗　告　人　乙○○○
　　　　　　甲○○　　同上
上列抗告人因與相對人中華民國間國家賠償事件，不服台灣台北
地方法院95年12月27日所為93年度重國字第20號裁定，提起抗告
，本院裁定如下：
    主  文
抗告駁回。
抗告訴訟費用由抗告人負擔。
    理  由
一、
(一)、緣抗告人與相對人中華民國間國家賠償事件（原法院93年度
    重國字第20號），原法院以抗告人未依規定繳納裁判費，以
    民國94年9月23日93年度重國字第23號裁定駁回抗告人之訴
    。
(二)、抗告人於95年9月1日具狀聲請更正94年9月23日所為駁回其
    訴之裁定正本，原法院以95年9月8日93年度重國字第20號裁
    定駁回其聲請。
(三)、抗告人於95年9月18日對原法院上開95年9月8日所為裁定，
    依民事訴訟法第232條規定聲請更正，並依同法第233條規定
    聲請補充裁定（見原審卷第111、112頁）。原法院以95年12
    月27日93年度重國字第20號裁定駁回其聲請。
(四)、抗告人不服原法院95年12月27日所為上開裁定，提起抗告。
二、按判決如有誤寫、誤算或其他類此之顯然錯誤者，法院得依
    聲請以或依職權以裁定更正；其正本與原本不符者亦同。民
    民事訴訟法第232條第1項定有明文。又訴訟標的之一部或訴
    訟費用，裁判有脫漏者，法院應依聲請或依職權以判決補充
    之，同法第233條第1項亦有規定。上開規定，依同法第23 9
    條規定，於裁定準用之。又所謂顯然錯誤者，乃指判決或裁
    定中所表示者與法院本來之意思顯然不符者而言（最高法院
    18年聲字第307號判例意旨參照）。
三、經查原法院民國95年9月8日93年度重國字第23號裁定係認抗
    告人於95年9月1日聲請更正原法院94年9月23日所為駁回其
    訴之裁定正本，認為無理由，而以裁定駁回其聲請。原法院
    95年9月8日所為上開裁定，經核並無該裁定中所表示者與法
    院本來之意思顯然不符之情，亦無任何脫漏未予裁判之處。
    抗告人聲請更正、補充該裁定，原法院以95年12月27日裁定
    駁回其聲請，並無違誤。抗告意旨指摘原裁定不當，求予廢
    棄，為無理由，應予駁回。
四、據上論結，本件抗告為無理由，爰裁定如主文。
中　　華　　民　　國　　96　　年　　7　　月　　19　　日
                    民事第八庭
                        審判長 法　官 劉勝吉
　　　　　　　　　　　　　　   法　官 連正義
　　　　　　　　　　　　　   　法　官 滕允潔
正本係照原本作成。
本裁定除以適用法規顯有錯誤為理由，並經本院許可外，不得再
抗告。如提起再抗告，應於收受後10日內委任律師為訴訟代理人
向本院提出再抗告狀。並繳納再抗告費新台幣１千元。
中　　華　　民　　國　　96　　年　　7 　　月　　20　　日
　　　　　　　　　　　　　　 　書記官 黃麗玲
